臺灣臺北地方法院交通事件裁定　　　　　　　　　　九十二年度交聲字第九０四號
　　異議人即
　　受處分人　　甲○○　男　五.
右列受處分人因違反道路交通管理處罰條例案件，對於台北市交通事件裁決所中華民
國九十二年七月七日所為之處分（原處分案號：北市裁三字第駕裁二二－ＡＭ000
0000號），聲明異議，本院裁定如左：
    主  文
異議駁回。
    理  由
一、按機器腳踏車行駛之車道及轉彎，應標誌或標線之規定行駛，道路交通安全規則
    第九十九條定有明文。機器腳踏車，不在規定車道行駛者，處新台幣 (下同)六
    百元以上一千八百元以下罰鍰，並記違規點數一點，道路交通管理處罰條例第四
    十五條第十三款、第六十三條第一項第一款亦有規定。
二、本件受處分人即異議人甲○○騎乘車號ＡＸＡ－一二八號重型機車，於民國九十
    年三月十三日上午十時四十六分許，在台北市○○○路○段與遼寧街路口，因將
    機車行駛於禁行車道上，為台北市政府警察局中山分局警備隊員警，依現場拍照
    採證，以受處分人有違反道路交通管理處罰條例第四十五條第十三款之行為逕行
    舉發。嗣將舉發通知單送達於受處分人後，受處分人於應到案日期前提出申訴，
    原處分機關請舉發單位調查結果，仍認受處分人有違反道路交通管理處罰條例第
    四十五條第十三款之違規行為，乃依道路交通管理處罰條例第四十五條第十三款
    、第六十三條第一項第一款及違反道路交通管理事件統一裁罰基準表之規定，裁
    處受處分人罰鍰六百元，並記違規點數一點。
三、訊據受處分人固不否認其駕駛前開車輛於前揭時間通過上開舉發地點，惟否認有
    前揭違規行為，辯稱：因當時有計程車與公車發生擦撞，故受處分人必須繞行通
    過，並非故意行駛於禁行機車車道上，受處分人並未違規云云。經查：本件受處
    分人所有之車輛，通過前開路段違規行駛於劃有「禁行機車」車道之事實，有現
    場採證照片一張明確足憑，並經證人即開單告發受處分人之員警蔡春勇於本院以
    具結擔保其供述之真實性並在負擔偽證罪之心理處罰狀態下供稱：我是站在長安
    東路派出所樓上頂樓處，往車道照相，我照異議人之前已站在該處照了約一個小
    時左右，照到異議人後，又繼續照了半小時，在這段時間內，我並未看到慢車道
    有車禍發生等語，且於本件卷存證據資料內並無任何積極證據足以證明證人蔡春
    勇上開供述係屬虛偽，亦無有足以令人顯信其供述為不可採之品性證據或前科證
    據存在，自不得僅以證人為本件開單告發受處分人之員警而全盤抹煞其在訴訟上
    所具有之原證人資格。又經台北市政府警察局交通警察大隊查證，於九十三年三
    月十三日上午該轄區中山交通分隊並無任何處理長安東路、遼寧街口之肇事資料
    ，有台北市政府警察局交通警察大隊九十二年十二月二十九日北市警交大四字第
    ０九二六八五０八七００號函及其附件交通事故處理通訊記錄表在卷可稽。是本
    件違規事實已臻明確，受處分人前開所辯，洵屬卸責之詞，顯不足採。
四、綜上所述，受處分人確有於前揭時、地違規行使禁行車道之事實，從而原處分機
    關依前揭道路交通管理處罰條例第四十五條第十三款、第六十三條第一項第一款
    規定、違反道路交通管理事件統一裁罰基準表，裁處受處分人罰鍰六百元，並記
    違規點數一點，核無違誤，本件受處分人之異議為無理由，應予駁回。
據上論斷，應依道路交通案件處理辦法第十九條，裁定如主文。
中　　　華　　　民　　　國　　九十三　　年　　　一　　　月　　 三十 　　日
                                    臺灣臺北地方法院交通法庭
                                        法　官  蕭 清 清
右正本證明與原本無異
如不服本裁定應於送達後五日內向本院提出抗告狀
                                        書記官  劉 麗 英
中　　　華　　　民　　　國　　九十三　　年　　　二　　　月　　　三　　　日
